######################################################
---_________________________________________________
title: "LABS_43"
author: "JESSICA PAOLA AGUILAR SERVIN"
date: "2023-03-08"
output: html_document
---__________________________________________________
#####################################################

Laboratorio - MAPA DE CALOR -T?RMICO- with pheatmap.DATOS GENETICOS TOMADOS DE Sahir Bhatnagar.PRACTICA DE ITCODERS

Objetivo: Realizar un heatmap con datos geneticos 
---------------------------------------------------------------------------
Instalar paqueterias
```{r}
library(pheatmap)
```


importar datos
file.choose()
```{r}
genes <- as.matrix (read.csv ("C:\\Users\\gusta\\OneDrive\\Documents\\GitHub\\JPAS_LABS43\\INPUT\\T4_PRETTYHEATMAP\\heatmap_data.csv", sep = ",",
    header= T,
    row.names= 1))

annotation_col <- (read.csv ("C:\\Users\\gusta\\OneDrive\\Documents\\GitHub\\JPAS_LABS43\\INPUT\\T4_PRETTYHEATMAP\\annotation_col.csv",
                              header= T,
                              row.names= 1)) 

annotation_row <- (read.csv ("C:\\Users\\gusta\\OneDrive\\Documents\\GitHub\\JPAS_LABS43\\INPUT\\T4_PRETTYHEATMAP\\annotation_row.csv",
                             header= T,
                             row.names= 1)) 
```

visualizar tablas generales
```{r}
head(genes)
head (annotation_col)
head (annotation_row)
```

CREAMOS MAPA DE CALOR. Plotting with pheatmap!
```{r}
pheatmap(genes)
```

MODIFICAMOS MAPA DE CALOR. change font. Default is clustering rows and columns
```{r}
pheatmap(genes, frontsize=6)
```

QUITAMOS ENDOGRAMA DEL EJE DE LAS X. cluster by gene - groups of similar genes----LOS GENES ESTAN EN LOS RENGLONES. POR DEFAULT CLUSTEA LOS RENGLONES
```{r}
pheatmap(genes, frontsize=6, cluster_rows = T, cluster_cols = F)
```

ENDOGRAMA DEL EJE DE LAS Y- cluster by patient - groups of similar patients.DEBES HACER QUE LAS COLUMNAS SE TRANFOMEN A RENGLONES

```{r}
pheatmap(genes, frontsize=6, cluster_rows = F, cluster_cols = T)
```

AMBOS ENDOGRAMAS COMO LA VERSIÓN ORIGINAL
usually order by both
```{r}
pheatmap(genes, frontsize=6, cluster_rows = T, cluster_cols = T)
```

seeing some patterns emerge - but what do they mean? Great time to add annotation to our plot

```{r}
pheatmap(genes, frontsize=6, cluster_rows = F, cluster_cols = T, annotation_row = annotation_row)
```

add to row first, see that genes are clustering according to the pathways they belong to
```{r}
pheatmap(genes, frontsize=6, cluster_rows = F, cluster_cols = T, annotation_row = annotation_row, annotation_col= annotation_col)
```

GRAFICO COMPLETO G1 AGREGANDO UN TITULO
```{r}
pheatmap(genes, frontsize=6, cluster_rows = F, cluster_cols = T, annotation_row = annotation_row, annotation_col= annotation_col, treeheight_row = 0, treeheight_col = 0, main = "EXPRESIÓN GENÉTICA")

```

TOMANDO UNA PARTE DE LA MUESTRA ORIGINAL
GRAFICO QUITANDO CLUSTERS (ARBOLES DE AGRUPACI?N-DENDOGRAMAS)
take a smaller subset 
```{r}
SUB <- genes [c(1:5, 55:60), c(1:5, 20:35, 55:60)]
```


con subset 1 (COPIAR G1)
```{r}
pheatmap(SUB, frontsize=6, cluster_rows = F, cluster_cols = T, annotation_row = annotation_row, annotation_col= annotation_col, treeheight_row = 0, treeheight_col = 0, main = "EXPRESIÓN GENÉTICA")
```


con subset 2 -- DESPLEGAR VALORES
```{r}
pheatmap(SUB, frontsize=6, cluster_rows = F, cluster_cols = T, annotation_row = annotation_row, annotation_col= annotation_col, treeheight_row = 0, treeheight_col = 0, main = "EXPRESIÓN GENÉTICA", frontsize=8, annotation_legend = F, display_numbers = T, fontsize_number = 6)
```


con color
```{r}
pheatmap(SUB, frontsize=6, cluster_rows = F, cluster_cols = T, annotation_row = annotation_row, annotation_col= annotation_col, treeheight_row = 0, treeheight_col = 0, main = "EXPRESIÓN GENÉTICA", frontsize=8, annotation_legend = F, display_numbers = T, fontsize_number = 6)
```


viridis,
library(viridis)
pheatmap(SUB, frontsize=6, cluster_rows = F, cluster_cols = T, annotation_row = annotation_row, annotation_col= annotation_col, treeheight_row = 0, treeheight_col = 0, main = "EXPRESIÓN GENÉTICA", frontsize=8, annotation_legend = F, display_numbers = T, fontsize_number = 6, col= viridis(option = "plasma") (6))

ELEMENTOS ADICIONALES
DISTANCIA ENTRE LOS GENES
```{r}
dist(SUB)
```


CORRELACIÓN DE LOS DATOS DE PACIENTES
```{r}
pheatmap(cor(SUB))
```


MATRIZ TRANSPUESTA Y MAPA NUEVO DE NO GENES
```{r}
trans <- t(SUB)
head(trans)
pheatmap(cor(trans))
```

